臺灣嘉義地方法院刑事判決　　　　　　　100年度訴字第703號
公　訴　人　臺灣嘉義地方法院檢察署檢察官
被　　　告　陳志榮
上列被告因違反毒品危害防制條例案件，經檢察官提起公訴（10
0 年度毒偵字第983 號），被告於準備程序中就被訴事實為有罪
之陳述，經本院合議庭裁定由受命法官獨任進行簡式審判程序，
並判決如下：
    主  文
陳志榮施用第一級毒品，處有期徒刑捌月。
    事  實
一、陳志榮前因施用毒品案件，經本院以99年度毒聲字第240 號
    裁定送觀察、勒戒後，認無繼續施用毒品之傾向，於民國99
    年9 月30日執行完畢予以釋放，並由臺灣嘉義地方法院檢察
    署檢察官以99年度毒偵字第1198號為不起訴處分確定。詎其
    仍未戒除毒癮，於前開觀察、勒戒執行完畢釋放後5 年內，
    復基於施用第一級、第二級毒品之犯意，於100 年6 月1 日
    上午10時10分後之某時許（起訴書誤載為100 年6 日1 日上
    午8 時許），在其位於嘉義縣新港鄉海瀛村海豐子2 號之2
    住處廁所內，以將海洛因、甲基安非他命放在一起加以燒烤
    之方式，同時施用第一級毒品海洛因、第二級毒品甲基安非
    他命1 次。嗣經警於100 年6 月3 日上午11時35分徵其同意
    採尿送驗後，結果呈嗎啡、安非他命、甲基安非他命陽性反
    應，而知悉上情。
二、案經嘉義縣警察局民雄分局報告臺灣嘉義地方法院檢察署檢
    察官偵查起訴。
    理  由
壹、程序部分：
    被告陳志榮於準備程序中，已就上開犯罪事實為有罪之陳述
    ，且其所犯亦係死刑、無期徒刑、最輕本刑為3 年以上有期
    徒刑以外之罪，經本院告知簡式審判程序之旨，並聽取檢察
    官及被告之意見後，本院合議庭依刑事訴訟法第273 條之1
    第1 項之規定，裁定由法官一人獨任進行簡式審判程序。是
    本案之證據調查，依刑事訴訟法第273 條之2 規定，不受同
    法第159 條第1 項、第161 條之2 、第161 條之3 、第163
    條之1 及第164 條至第170 條規定之限制，合先敘明。
貳、實體部分：
一、認定犯罪事實所憑之證據及理由：
    上開犯罪事實，業據被告於本院審理時坦承不諱（見本院卷
    第47-48 頁），而其於100 年6 月3 日經警徵其同意採其尿
    液送驗結果，確呈安非他命、甲基安非他命及嗎啡陽性反應
    等情，亦有被告於6 月3 日之警詢筆錄、正修科技大學超微
    量研究科技中心尿液檢驗報告及代號與姓名對照表各1 紙在
    卷可佐（見警卷第2 頁、第6-7 頁）。又按施用海洛因、甲
    基安非他命後，其於尿液中排出之最長時限，受施用劑量、
    施用方式、個人體質及其代謝情況等因素影響，因個案而異
    ，一般可檢出之最長時間為海洛因服用後2 至4 天，甲基安
    非他命1 至5 天；且非法施用毒品海洛因、甲基安非他命並
    無固定模式，其均可以口服、鼻吸、煙吸或注射等方式濫用
    ，故國內可能有將海洛因與甲基安非他命混用之案例，此有
    行政院衛生署管制藥品管理局91年10月3 日管檢字第110436
    號函、97年3 月3 日管檢字第0970001991號函可參。是被告
    坦認有於前揭時、地，以將海洛因及甲基安非他命放在一起
    加以燒烤之方式同時施用之任意性自白，揆諸全卷並無不可
    採信之理由，應可採信。本件事證明確，被告前揭犯行已堪
    認定。
二、論罪科刑之理由：
(一)、核被告所為，係犯毒品危害防制條例第10條第1 項、第2 項
    之施用第一級、第二級毒品罪。被告施用前持有第一級毒品
    海洛因、第二級毒品甲基安非他命之低度行為應為施用第一
    級、第二級毒品之高度行為所吸收，不另論罪。又被告係一
    行為同時施用海洛因及甲基安非他命，為想像競合犯，應依
    刑法第55條規定，從一重之施用第一級毒品罪處斷。
(二)、爰審酌被告曾因施用毒品犯行接受觀察、勒戒，並多次經法
    院判刑確定，此有臺灣高等法院被告前案紀錄表1 份在卷可
    憑，素行非佳，猶未能從中記取教訓，深切體認毒品危害己
    身健康之鉅，竟再犯本件同時施用海洛因、甲基安非他命之
    犯行，顯見被告自制能力尚有未足，而有接受相當期間監禁
    教化之必要，以促其及早矯正吸毒之惡習；惟念及施用毒品
    固戕害個人健康至鉅，然就他人權益之侵害仍屬有限，復參
    以其犯後坦承犯行之態度，暨其自陳國中畢業之學歷，未婚
    ，以水泥工為業，家中尚有父、母、兄、妹之家庭狀況，以
    及其因朋友邀約而施用毒品而犯本案之動機等一切情狀，量
    處如主文所示之刑，以示懲儆。
據上論斷，應依刑事訴訟法第273 條之1 第1 項、第299 條第1
項前段，毒品危害防制條例第10條第1 項、第2 項，刑法第11條
前段、第55條前段，判決如主文。
本案經檢察官邱美英到庭執行職務。
中    華    民    國   100    年    10    月    31    日
                  刑事第六庭    法  官  周欣怡
以上正本證明與原本無異。
如不服本判決應於收受判決後10日內向本院提出上訴書狀，並應
敘述具體理由；其未敘述上訴理由者，應於上訴期間屆滿後20日
內向本院補提理由書（均須按他造當事人之人數附繕本）「切勿
逕送上級法院」。告訴人或被害人如對於本判決不服者，應具備
理由請求檢察官上訴，其上訴期間之計算係以檢察官收受判決正
本之日期為準。
中    華    民    國   100    年    10    月    31    日
                                書記官  柯于婷
附錄本案論罪科刑法條全文：
毒品危害防制條例第10條
施用第一級毒品者，處 6 月以上 5 年以下有期徒刑。
施用第二級毒品者，處 3 年以下有期徒刑。